【裁判字號】    97,上易,509
【裁判日期】    971007
【裁判案由】    侵權行為損害賠償
【裁判全文】
臺灣高等法院民事判決                 97年度上易字第509號
    上  訴  人  乙○○
    訴訟代理人  陳韋霖律師
    被上訴人    甲○
                丙○○
上列當事人間侵權行為損害賠償事件，上訴人對於中華民國97年
5月12日臺灣板橋地方法院97年度重訴字第154號第一審判決提起
上訴，本院於97年9月9日言詞辯論終結，判決如下：
    主  文
上訴駁回。
第二審訴訟費用由上訴人負擔。
    事實及理由
一、被上訴人主張：被上訴人甲○與上訴人為夫妻，被上訴人丙
    ○○則為雙方所生之女。上訴人前於民國95年4月2日上午8
    時許，在臺北縣新莊市○○路431巷31號2樓被上訴人住處，
    因要求其等搬遷之事，與被上訴人產生爭執。丙○○手持相
    機及錄音機欲拍攝、錄音存證，上訴人即伸手搶取之，竟將
    丙○○壓在沙發上，以手抓住丙○○之肩膀與手臂，且追打
    丙○○，致其受有臉部、頸部、胸部、背部、右上臂、兩側
    前臂、兩側大腿等處擦瘀傷，甲○為阻擋上訴人，亦發生拉
    扯，上訴人竟將甲○推倒在地，並掌摑甲○，致其臉部、左
    前臂挫傷，右頸部、左肩扭傷，爰依侵權行為之法律關係，
    請求上訴人賠償甲○、丙○○精神上之損害各新台幣（下同
    ）10萬元及自起訴狀繕本送達翌日起至清償日止按週年利率
    百分之五計算之利息。（被上訴人於原審起訴請求上訴人應
    給付甲○300萬元及法定遲延利息、丙○○380萬元及法定遲
    延利息，原判決命上訴人應給付甲○及丙○○各10萬元暨其
    利息，駁回被上訴人其餘請求。上訴人就其敗訴部分聲明不
    服，提起上訴；被上訴人就其敗訴部分，未據聲明不服。）
二、上訴人則以：其並未動手追打丙○○、亦未掌摑甲○，被上
    訴人所受傷害，非其所致，上訴人前於臺灣板橋地方法院刑
    事庭中自白犯有傷害行為，係為早日停止家庭糾紛、維持家
    庭和樂。又被上訴人所受傷害輕微，原審判命上訴人賠償非
    財產上之損害各10萬元，顯逾其等實際所受損害。上訴人年
    事已高，目前患病無法工作，應酌減賠償金額等語答辯，聲
    明請求廢棄原判決對其不利之部分，改判駁回被上訴人第一
    審之訴及假執行聲請。
三、被上訴人主張上訴人於95年4月2日上午8時許，在臺北縣新
    莊市○○路431巷31號2樓住處，因要求其等搬遷之事，與其
    等發生爭執。斯時丙○○手持相機及錄音機欲拍攝、錄音存
    證，上訴人欲伸手搶取之，竟將丙○○壓在沙發上，以手抓
    住丙○○之肩膀與手臂，致其受有臉部、頸部、胸部、背部
    、右上臂、兩側前臂、兩側大腿等處擦瘀傷，甲○為阻擋上
    訴人，亦發生拉扯，上訴人竟將甲○推倒在地，致其臉部、
    左前臂挫傷，右頸部、左肩扭傷之事實，業經提出行政院衛
    生署臺北醫院95年4月2日所出具之診斷證明書2紙為證（簡
    附民字第59號卷第9、10頁），核其等傷勢與所陳情節相符
    ，上訴人於臺灣板橋地方法院96年度簡字第1626號家暴傷害
    案件96年10月26日訊問程序中，亦坦認無誤（見該案卷第33
    頁），復於本院是認在卷（本院卷第19頁背面），且上訴人
    之傷害行為，亦經原法院刑事庭判處有期徒刑3月，減為有
    期徒刑1月又15日，並得易科罰金確定，有該院96年度簡字
    第1626號刑事判決在卷可參，堪信為真。上訴人雖嗣後改稱
    刑事程序中所為自白，僅為早日停止家庭糾紛、維持家庭和
    樂云云，應係卸責之詞，洵無足採。至上訴人所稱其未追打
    丙○○、掌摑甲○一節，參諸原審於判決理由及事實欄中所
    認定之事實如上所述，並無論及「追打」丙○○、「掌摑」
    甲○，即原審酌定之賠償金額未含此部分之損害，上訴人執
    為聲明不服，尚有誤會。
四、按因故意或過失，不法侵害他人之權利者，負損害賠償責任
    ；不法侵害他人之身體、健康、名譽、自由、信用、隱私、
    貞操，或不法侵害其他人格法益而情節重大者，被害人雖非
    財產上之損害，亦得請求賠償相當之金額，民法第184條第1
    項前段、第195條第1項前段定有明文。本件被上訴人因上訴
    人之家庭暴力行為，致有上述受傷情形，其身心確受有相當
    痛苦，爰審酌甲○為上訴人之妻，丙○○為其女，然家庭關
    係不佳，上訴人為高職畢業，名下有數筆不動產，95年度有
    利息、薪資、租賃、財產交易及股利所得150餘萬元，財產
    總額達700萬元；甲○為大學肄業，目前無工作而為家管，
    95年度有股利及租賃所得38萬餘元，名下仍有數筆不動產、
    汽車，財產總額222萬餘元；丙○○為大學畢業，擔任電腦
    工程師，95年度有薪資所得58萬餘元，名下亦有不動產，財
    產總額95萬餘元一切情狀（見原審卷第16-23頁、第34頁）
    ，認上訴人應賠償甲○、丙○○各10萬元之慰撫金，尚屬適
    當。從而，原審判命上訴人給付被上訴人上開金額及利息，
    並為假執行之宣告，於法並無不合，上訴意旨指摘原判決不
    當，求予廢棄改判，為無理由，應予駁回。
五、據上論結，本件上訴為無理由。依民事訴訟法第449條第1項
    、第78條，判決如主文。
中    華    民    國    97    年    10    月    7     日
                    民事第九庭
                        審判長法  官 黃熙嫣
                              法  官 林玲玉
                              法  官 陳玉完
正本係照原本作成。
不得上訴。
中    華    民    國    97    年    10    月    8     日
                              書記官 鎖瑞嶺


司法院資訊處製作；財團法人民間司法改革基金會備份。
